臺灣新竹地方法院民事裁定  
110年度聲字第9號
聲  請  人
即  被  告  華上光電股份有限公司

法定代理人  李蘇美亮
訴訟代理人  高逸文  
相  對  人
即  原  告  大慶佳昌晶能信息材料有限公司
                      設中國黑龍江省大慶市○○區○○街000號000室
法定代理人  王文昌  
訴訟代理人  林冠佑律師
複  代理人  周欣儒律師
上列當事人間請求給付貨款事件，被告聲請命原告供訴訟費用之
擔保，本院裁定如下：
    主  文
原告應於本裁定送達後十五日內，為被告供訴訟費用擔保金新臺
幣玖拾柒萬參仟貳佰肆拾捌元，逾期未提供，即駁回其訴。
    理  由
一、按原告於中華民國無住所、事務所及營業所者，法院應依被
    告聲請，以裁定命原告供訴訟費用之擔保，並應於裁定中定
    擔保額及供擔保之期間，所定擔保額，以被告於各審應支出
    之費用總額為準，民事訴訟法第96條第1項前段、第99條分
    別定有明文；而所謂被告於各審級應支出之費用總額，係指
    法院預計被告於本案第一審至第三審訴訟程序中，可能支出
    各項訴訟費用之總額而言。又依民事訴訟法第466條之1、第
    466條之3規定，對於第二審判決，上訴人應選任律師為訴訟
    代理人，第三審律師之酬金，為訴訟費用之一部，並應限定
    其最高額，其酬金支給標準，依法院選任律師及第三審律師
    酬金核定支給標準第4 條第1項第1款規定「法院裁定律師酬
    金，應斟酌案情之繁簡、訴訟之結果及律師之勤惰，於下列
    範圍內為之。但律師與當事人約定之酬金較低者，不得超過
    其約定：一、民事財產權之訴訟，於訴訟標的金額或價額百
    分之3以下。但最高不得逾新臺幣（下同）50萬元。」、第5
    條規定「前條所定酬金，不論選任或委任律師人數，均按件
    數計算。」。是第二審、第三審之裁判費及第三審律師之酬
    金，均應屬上開擔保額之範疇。
二、被告聲請意旨略以：本件原告為大陸地區法人，其在中華民
    國並無住所、事務所及營業所，爰依法聲請法院命原告提供
    訴訟費用之擔保。
三、經查，本件原告係大陸地區之有限公司，未經我國認許，及
    在臺灣地區設立事務所及營業所等情，有原告起訴狀及其所
    附經財團法人海峽交流基金會認證之聲明書、公證書可佐，
    且為原告於本院民國110年1月28日言詞辯論期日所不否認，
    是被告聲請命原告供訴訟費用之擔保，依首開之規定，並無
    不合。又查，本件原告係聲明請求：被告應給付原告美金1,
    010,422元，及自民事訴訟起訴狀繕本送達之翌日起至清償
    日止，按年息百分之5計算之利息，原告復主張以109年8月2
    5日其聲請對被告假扣押遞狀之當日，即109年8月25日臺灣
    銀行公告新臺幣對美元成交之收盤匯率1美金兌換新臺幣29.
    507元計算，換算為29,814,522元（元以下四捨五入），則
    第二審及第三審之裁判費各為411,624元；另就上訴至最高
    法院之第三審事件，因我國目前係採律師強制代理制度，是
    倘被告日後欲上訴至第三審，勢必需支出相當之律師酬金，
    該部分律師酬金已屬被告所需支出之訴訟費用之一部分，自
    應包括在原告供訴訟費用擔保之範圍內。另本件訴訟標的價
    額百分之3已逾50萬元，本院參酌本件訴訟案情之繁簡、訴
    訟之結果及律師之勤惰，認本件第三審之律師費用暫訂以15
    萬元為宜。從而，本件相對人應為聲請人預供訴訟費用之擔
    保金額以973,248元為適當（計算式：411,624元+411,624元
    +150,000元=973,248元）。
四、爰依民事訴訟法第96條第1項，裁定如主文
中　　華　　民　　國　　110 　年　　1 　　月　　29　　日
                  民事第二庭 法　　官　 鄭政宗
以上正本係照原本作成。
如對本裁定抗告須於裁定送達後10日內向本院提出抗告狀。 
中　　華　　民　　國　　110 　年　　2 　　月　　2 　　日
                               書 記 官　黃志微